臺灣高雄地方法院刑事判決
111年度訴字第347號
公  訴  人  臺灣高雄地方檢察署檢察官
被      告  丘光祚


                    （現於法務部○○○○○○○○觀察勒戒中）
選任辯護人  陳煜昇律師
上列被告因毒品危害防制條例案件，經檢察官提起公訴（111年
度偵字第5893號）及移送併辦（111年度偵字第20051號），本院
判決如下：
    主  文
丘光祚犯如附表一所示之參罪，各處如附表一所示之刑及宣告沒
收。應執行有期徒刑伍年拾月。
扣案如附表二編號5至6所示之物均沒收銷燬。
    事  實
一、丘光祚明知甲基安非他命為毒品危害防制條例所列之第二級
    毒品，不得非法販賣及持有，竟仍基於販賣第二級毒品甲基
    安非他命以營利之各別犯意，以其所有附表二編號18所示之
    行動電話作為聯繫工具，於如附表一所示之時間、地點，各
    以如附表一所示之方式，分別販賣甲基安非他命予石津惠2
    次、吳政瑜1次。嗣經員警於民國111年2月17日在丘光祚位
    於高雄市○○區○○街000號7樓、高雄市○○區○○○路000號5樓之7
    住處執行搜索，並扣得如附表二所示之物，因而循線查悉上
    情。
二、案經高雄市政府警察局苓雅分局報告臺灣高雄地方檢察署（
    下稱高雄地檢署）檢察官偵查起訴及移送併辦。
    理  由
一、證據能力部分：
　　本判決參考司法院「刑事判決精簡原則」而製作。證據能力
    部分因當事人及辯護人均不爭執（見訴卷第39頁、第197頁
    ，本判決以下所引出處之卷宗簡稱對照均詳見附表三），得
    不予說明。
二、認定事實所憑之證據：
（一）上開犯罪事實，業據被告丘光祚於警詢、偵查及本院審理
      時均坦承不諱（警詢及偵查中自白出處各如附表一所示之
      卷內頁碼；本院審理時之自白則見訴卷第35至43頁、第19
      5至207頁），核與證人即購毒者石津惠、吳政瑜於警詢及
      偵查中所為證述大致相符（證詞出處各如附表一所示之卷
      內頁碼），並有附表一各次交易相關書物證欄所示各次販
      毒犯行之相關書物證（卷內頁碼各如附表一所示）在卷可
      佐，而可補強購毒者石津惠、吳政瑜之證詞，資可佐證其
      等陳述之真實性。
（二）此外，員警復於111年1月3日於吳政瑜身上扣得其於附表
      一編號3所示時間、地點向被告購得之白色晶體1包；再於
      111年2月17日在被告位於高雄市○○區○○街000號7樓、高雄
      市○○區○○○路000號5樓之7之住處執行搜索，並扣得如附表
      二編號1至4所示之白色結晶4包、編號18所示用以聯繫石
      津惠、吳政瑜之行動電話；且於吳政瑜身上扣得之白色結
      晶體1包，以及附表二編號1至4之白色結晶共4包，經送高
      雄市立凱旋醫院鑑定，均檢出甲基安非他命成分（詳細鑑
      定結果詳如附表二編號1至4備註欄所示）等情，有高雄市
      政府警察局苓雅分局搜索扣押筆錄暨扣押物品目錄表3份
      、高雄市立凱旋醫院111年4月5日高市凱醫驗字第72492號
      、111年2月21日高市凱醫驗字第71901號濫用藥物成品檢
      驗鑑定書各1份附卷為憑（見他卷第153至157頁、偵一卷
      第117至123頁、第129至133頁），並有如附表二編號1至4
      、18所示之物扣案可佐。綜觀以上事證，足認被告上開任
      意性自白與事實相符，堪可作為認定本件犯罪事實之依據
      。另就被告主觀犯意部分，其於本院審理時已供稱本件3
      次販毒均是為了賺取量差以供己施用等語明確（見訴卷第
      38頁），足認其主觀上乃是基於營利之意圖而為本件3次
      犯行。
（三）綜上所述，被告前揭3次販毒犯行，事證已臻明確，均應
      依法論科。
三、論罪科刑：
（一）所犯罪名及罪數：
　　1.被告附表一各次所為，均是犯毒品危害防制條例第4條第2
      項之販賣第二級毒品罪。被告持有甲基安非他命之低度行
      為，均為販賣之高度行為所吸收，不另論罪。又被告所犯
      上揭販賣第二級毒品之3罪，犯意各別，行為互殊，應予
      分論併罰。
　　2.另檢察官移送併辦審理部分（高雄地檢署111年度偵字第2
      0051號）與原檢察官起訴之犯罪事實，為事實相同之同一
      案件，為起訴效力所及，自應予以審理，附此敘明。
（二）刑之加重與減輕事由：
　　1.各罪均依累犯規定加重其刑（無期徒刑部分依法不得加重
      ）：
　　⑴被告前因施用毒品案件，經本院以107年度簡字第1157號、
      第2324號判決判處有期徒刑6月、6月、4月確定，復經本
      院107年度聲字第2887號裁定應執行有期徒刑1年確定，並
      接續於他案應執行刑後執行，於109年5月22日假釋並付保
      護管束，於110年10月23日保護管束期滿，假釋未經撤銷
      ，視為執行完畢等情，業經被告於本院審理中供認屬實（
      見訴卷第145頁、第204頁），並經檢察官引用卷附臺灣高
      等法院被告前案紀錄表1份為證，而堪認定。被告於受有
      期徒刑執行完畢後5年以內，故意再犯本件有期徒刑以上
      之3罪，均為累犯。
　　⑵檢察官略以：被告此前多有施用毒品前科，期間長達數十
      年，且經多次入監矯正，本案復由施用者提升為販賣者角
      色，認應依累犯規定加重其刑等語為論據（見訴卷第204
      ），具體指出被告應加重其刑之證明方法。本院審酌其構
      成累犯之前科與本案犯罪均屬違反毒品危害防制條例案件
      ，罪質具關連性，且經多次入監矯正，更於上述前案保護
      管束期滿（即110年10月23日）後2日起即陸續再犯附表一
      所示之3罪，可認其刑罰反應力薄弱。綜合以上判斷，本
      件依累犯規定加重被告各罪刑責，符合罪刑相當原則，並
      無因加重本刑致生所受刑罰超過其所應負擔罪責之情形，
      自均應依刑法第47條第1項規定加重其刑（無期徒刑部分
      依法不得加重）。
　　2.各罪均依偵審自白規定減輕其刑：
　　　被告於偵查以及本院審理中，始終就本案各次犯行均自白
      不諱，業如前述，符合毒品危害防制條例第17條第2項之
      規定，爰均依法減輕其刑。
　　3.辯護人請求依刑法第59條酌減尚屬無據：
　　⑴辯護人雖以：被告本案販毒所得價金甚少，販賣毒品之種
      類及數量均僅為供他人施用，與大量販運之大盤毒梟相比
      ，惡性有別，且被告行為時年紀輕淺，此前無販賣毒品之
      前科紀錄，本件實有情輕法重之憾等語（見訴卷第151至1
      53頁、第205頁），而請求依刑法第59條規定減輕被告刑
      責。
　　⑵然被告自94年起迄本案經查獲止數十年期間，即陸續有多
      次施用毒品前科，當知毒害對人影響甚鉅，卻隨時間經過
      ，由自己施用提升為販賣毒品予他人，難認其犯罪情節輕
      微或素行尚可。此外，毒品危害防制條例於109年1月15日
      修正公布，並於同年7月15日施行生效後，已將販賣第二
      級毒品之有期徒刑及罰金刑法定刑提高，此乃立法者為嚴
      令遏阻毒品擴散於我國社會所為之修正，此觀該條文修正
      理由即足知，本院自應加以審酌。再且，被告本件所犯3
      次販賣第二級毒品犯行均已依毒品危害防制條例第17條第
      2項之規定減輕其刑，是其所犯之罪法定最輕本刑均已經
      相當幅度下修。綜合以上各情，難認本案有何特殊可憫，
      或情輕法重之情形，尚不符刑法第59條規範意旨，自不應
      依該規定酌減其刑，是辯護人此部分主張，尚不足採。
　　4.綜上，被告所犯各罪均有累犯加重及偵審自白減輕規定之
      適用，應依刑法第71條第1項之規定先加（無期徒刑部分
      依法不得加重）而後減之。　
（三）量刑及定應執行刑：
　　　爰以行為人之責任為基礎，審酌被告明知甲基安非他命具
      有成癮性、濫用性及社會危害性，不僅破壞國民健康，更
      造成社會治安潛在風險，我國法律乃嚴令禁絕，竟仍為牟
      取個人利益，而無視上情販賣之，助長毒品流通，所為誠
      屬不該。惟念及被告於犯後始終坦承全數犯行，態度尚可
      ，再衡以被告3次販毒犯行之各次數量多寡及販毒價金高
      低等情，暨其於本院審理中自述之智識程度及家庭生活狀
      況（見訴卷第206頁，基於個人隱私及個資保障，不於判
      決中詳載），及其此前多有施用及持有毒品相關犯罪紀錄
      之素行（構成累犯部分不予重複評價）等一切情狀，分別
      量處如附表一宣告刑欄所示之刑。並就被告所犯3次販賣
      第二級毒品犯行，衡諸其罪名相同、販賣時間相近、販賣
      對象共2人等情，定其應執行刑如主文所示。　　　
四、沒收：
（一）扣案第二級毒品之沒收銷燬：
    1.扣案如附表二編號1至4所示甲基安非他命共4包，乃被告
      最後一次販賣（即附表一編號3）剩餘之第二級毒品，此
      情業經被告供述明確（見訴卷第38頁），應依毒品危害防
      制條例第18條第1項前段規定，不問扣案之毒品為何人所
      有，均在被告所犯該罪主文內宣告沒收銷燬。
　　2.扣案如附表二編號5至6所示之大麻共2包，經檢驗結果含
      有第二級毒品四氫大麻酚成分（詳細鑑定結果詳如附表二
      編號5至6備註欄所示），此有高雄市立凱旋醫院111年4月
      5日高市凱醫驗字第72492號濫用藥物成品檢驗鑑定書1份
      附卷為憑（見訴卷第77至89頁）。該大麻2包雖與被告本
      件販賣甲基安非他命犯行無關，然屬得依法單獨宣告沒收
      之違禁物，復經公訴檢察官當庭聲請對之單獨宣告沒收（
      見訴卷第197頁），為促司法資源之經濟，避免事後由檢
      察官再為聲請單獨沒收之繁瑣，爰依刑法第40條第2項、
      毒品危害防制條例第18條第1項前段規定，不問扣案之毒
      品為何人所有，均宣告沒收銷燬如主文第2項所示。
　　3.上開經本院宣告沒收銷燬之各包毒品，其毒品包裝袋因殘
      留微量毒品，不具析離實益，應與毒品整體同視，一併沒
      收銷燬；鑑驗耗損微量毒品，既已滅失，即無庸宣告沒收
      銷燬。
（二）犯罪所用之物沒收：
      扣案如附表二編號18所示之物，為被告所有，且用於附表
      一各次犯行聯繫石津惠、吳政瑜購毒事宜之用，此情業據
      被告供明在卷（見訴卷第38頁），並有上揭通訊軟體對話
      紀錄截圖可佐，自屬供各次販賣第二級毒品犯行所用之物
      ，不問屬於犯罪行為人與否，應依毒品危害防制條例第19
      條第1項之規定，於其所犯各次販毒犯行主文內宣告沒收
      。
（三）犯罪所得之沒收：
      被告因附表一各次犯行，獲有各編號「交易所得欄」所載
      販毒價金，此要屬被告之犯罪所得，雖未經扣案，仍應依
      刑法第38條之1第1項前段、第3項之規定，在各該罪主文
      內宣告沒收，於全部或一部不能沒收或不宜執行沒收時，
      追徵其價額。
（四）其餘扣案物不予沒收：
　　　扣案如附表二編號7至17、編號19至21所示之物，均經被
      告辯稱：該等第三級毒品及施用工具、秤重分裝工具等，
      都是我自己施用毒品時所用，與販賣毒品無關等語（見訴
      卷第38至39頁），卷內復無其他積極事證可認該等物品與
      本案犯行有關，且非屬違禁物（第三級毒品總純質淨重未
      逾5公克尚未構成非法持有之犯罪），尚乏沒收之依據，
      爰均不予宣告沒收。
據上論斷，應依刑事訴訟法第299條第1項前段，判決如主文。
本案經檢察官王建中提起公訴及移送併辦，檢察官王啟明到庭執
行職務。
中　　華　　民　　國　　111 　年　　10　　月　　25　　日
                  刑事第九庭    審判長法  官  陳芸珮
                                      法  官  林育丞
                                      法  官  張瀞文
以上正本證明與原本無異。
如不服本判決應於收受送達後20日內向本院提出上訴書狀，並應
敘述具體理由；如未敘述上訴理由者，應於上訴期間屆滿後20日
內向本院補提理由書（均須按他造當事人之人數附繕本）「切勿
逕送上級法院」。
中　　華　　民　　國　　111 　年　　10　　月　　25　　日
　　　　　　　　　　　　　　　　　    書記官  張惠雯
附錄本案論罪科刑法條：
毒品危害防制條例第4條第2項
製造、運輸、販賣第二級毒品者，處無期徒刑或十年以上有期徒
刑，得併科新臺幣一千五百萬元以下罰金。
附表一：犯罪事實及宣告刑
編號 交易對象       交易方式 交易所得 行為人偵查中自白情形 宣告刑  交易時間  各次交易相關書物證       交易對象指述情形   交易地點     1 石津惠 丘光祚於111年10月25日20時15分許，以其通訊軟體臉書與石津惠聯絡毒品交易事宜而談妥交易條件後，丘光祚於左列時間、地點，交付價值新臺幣（下同）500元、重量約0.25公克之甲基安非他命1包予石津惠，嗣由石津惠之媳婦於110年10月27日以無摺存款方式，將500元匯入丘光祚持有第三人楊子軒中國信託銀行帳戶。 500元 警詢（偵一卷頁22）、偵訊（偵一卷頁300至301） 丘光祚販賣第二級毒品，處有期徒刑伍年貳月。扣案如附表二編號18所示之物沒收。未扣案之犯罪所得新臺幣伍佰元沒收，於全部或一部不能沒收或不宜執行沒收時，追徵其價額。  110年10月25日21時43分許（起訴書誤載為9時43分，業經檢察官當庭更正）  中國信託銀行帳號000000000000號帳戶客戶基本資料（戶名：楊子軒）、交易明細表、Messenger對話紀錄截圖（他卷頁105、偵一卷頁93至95、頁287）       警詢（他卷頁27至31）、偵訊（偵一卷頁292）   高雄市○○區○○○街00巷00○0號     2 石津惠 丘光祚於111年10月28日12時5分許，以其通訊軟體臉書與石津惠聯絡毒品交易事宜而談妥交易條件後，丘光祚於左列時間、地點，交付價值1,000元、重量約0.45公克之甲基安非他命1包予石津惠，並向石津惠收取1,000元。 1,000元 警詢（偵一卷頁21）、偵訊（偵一卷頁300至301） 丘光祚販賣第二級毒品，處有期徒刑伍年參月。扣案如附表二編號18所示之物沒收。未扣案之犯罪所得新臺幣壹仟元沒收，於全部或一部不能沒收或不宜執行沒收時，追徵其價額。  110年10月28日12時44分許  交易現場監視器畫面截圖、Messenger對話紀錄截圖（他卷頁94、偵一卷頁49至51）       警詢（偵一卷頁80至83、91至93）、偵訊（偵一卷頁292）   高雄市○○區○○○街00巷00○0號     3 吳政瑜 丘光祚於111年1月2日23時許，以其通訊軟體微信與吳政瑜聯絡毒品交易事宜而談妥交易條件後，丘光祚於左列時間、地點，交付甲基安非他命1包（驗前淨重0.345公克、驗餘淨重0.321公克）予吳政瑜，並向吳政瑜收取1,000元。 1,000元 警詢（偵一卷頁23）、偵訊（偵一卷頁300至301） 丘光祚販賣第二級毒品，處有期徒刑伍年參月。扣案如附表二編號1至4所示之物均沒收銷燬。扣案如附表二編號18所示之物沒收。未扣案之犯罪所得新臺幣壹仟元沒收，於全部或一部不能沒收或不宜執行沒收時，追徵其價額。  111年1月3日1時12分許  交易現場監視器畫面截圖、微信使用者資料截圖（他卷頁50、頁97至103、偵一卷頁113）       警詢（他卷頁42、46、134）、偵訊（他卷頁194）   高雄市○○區○○○路000號     
附表二：扣押物
編號 物品名稱及數量  　   備      註 沒收與否及依據 111年2月17日扣於高雄市○○區○○○路000號5樓之7（偵一卷頁121至123）    1 安非他命1包 1.原扣押物品目錄表編號1 2.檢驗結果：為白色結晶體，檢出第二級毒品甲基安非他命成分，檢驗前淨重3.515公克，檢驗後淨重3.505公克 沒收銷燬（毒品危害防制條例第18條第1項前段）  2 安非他命1包 1.原扣押物品目錄表編號2 2.檢驗結果：為白色結晶體，檢出第二級毒品甲基安非他命成分，檢驗前淨重0.689公克，檢驗後淨重0.673公克  3 安非他命1包 1.原扣押物品目錄表編號4 2.檢驗結果：為白色結晶體，檢出第二級毒品甲基安非他命成分，檢驗前淨重0.209公克，檢驗後淨重0.191公克  4 安非他命1包 1.原扣押物品目錄表編號5 2.檢驗結果：為白色結晶體，檢出第二級毒品甲基安非他命成分，檢驗前淨重0.201公克，檢驗後淨重0.190公克  5 大麻1包 1.原扣押物品目錄表編號17 2.檢驗結果：為植物，檢出第二級四氫大麻酚成分，檢驗前淨重0.067公克，檢驗後淨重0.042公克 沒收銷燬（刑法第40條第2項、毒品危害防制條例第18條第1項前段） 6 大麻1包 1.原扣押物品目錄表編號18 2.檢驗結果：為植物，檢出第二級四氫大麻酚成分，檢驗前淨重0.154公克，檢驗後淨重0.135公克  7 愷他命1包 1.原扣押物品目錄表編號3（檢驗前誤載名稱為甲基安非他命1包） 2.檢驗結果：為白色結晶體，檢出第三級毒品愷他命成分，檢驗前淨重0.293公克，檢驗後淨重0.280公克 不予沒收 8 咖啡包2包 （白色包裝） 1.原扣押物品目錄表編號6 2.檢驗結果：為白色包裝之沖泡飲品，抽驗1包，檢出第三級毒品3,4-亞甲基雙氧苯基乙基胺丁酮成分，檢驗前淨重4.062公克，檢驗後淨重3.537公克  9 咖啡包2包 （人像包裝） 1.原扣押物品目錄表編號7 2.檢驗結果：為人像包裝之沖泡飲品，抽驗1包，檢出第三級毒品甲基甲基卡西酮成分，檢驗前淨重4.720公克，檢驗後淨重4.173公克  10 咖啡包1包 （藍色包裝） 1.原扣押物品目錄表編號8 2.檢驗結果：為藍色包裝之沖泡飲品，檢出第三級毒品3,4-亞甲基雙氧苯基乙基胺戊酮成分，檢驗前淨重1.698公克，檢驗後淨重1.276公克  11 不明粉末1包 1.原扣押物品目錄表編號9 2.檢驗結果：為粉紅色粉末，檢出1,4-丁二醇成分，檢驗前淨重4.444公克，檢驗後淨重3.804公克  12 一粒眠2顆 1.原扣押物品目錄表編號10 2.檢驗結果：為橘色錠劑，抽驗1顆，檢出第三級硝甲西泮成分，檢驗前淨重0.370公克，檢驗後淨重0.185公克  13 毒品吸食器1組 原扣押物品目錄表編號11  14 玻璃球1顆 原扣押物品目錄表編號12  15 鏟勺1支 原扣押物品目錄表編號13  16 電子磅秤3台 原扣押物品目錄表編號14  17 分裝袋3包 原扣押物品目錄表編號15  18 行動電話1支（含門號0000000000號SIM卡1張，IMEI：000000000000000、000000000000000） 原扣押物品目錄表編號16 沒收（毒品危害防制條例第19條第1項） 111年2月17日扣於高雄市○○區○○街000號7樓（偵一卷頁133）    19 咖啡包6包 （半透明包裝） 1.原扣押物品目錄表編號2 2.檢驗結果：為半透明包裝之沖泡飲品，抽驗1包，檢出第三級毒品甲基-N,N-二甲基卡西酮成分，檢驗前淨重1.088公克，檢驗後淨重0.486公克 不予沒收 20 不明粉末1包 1.原扣押物品目錄表編號1 2.檢驗結果：為淺綠色粉末，檢出1,4-丁二醇成分，檢驗前淨重1.957公克，檢驗後淨重1.329公克  21 電子磅秤2台 原扣押物品目錄表編號3  
附表三：本判決所引出處之卷宗簡稱對照表 
簡稱 卷宗名稱 警卷 高雄市政府警察局苓雅分局高市警苓分偵字第11171159501號卷宗 他卷 高雄地檢署111年度他字第1564號卷宗 偵一卷 高雄地檢署111年度偵字第5893號卷宗 偵二卷 高雄地檢署111年度偵字第20051號卷宗 訴卷 本院111年度訴字第347號卷宗